【裁判字號】    89,上易,1534
【裁判日期】    890809
【裁判案由】    竊盜
【裁判全文】
臺灣高等法院臺中分院刑事判決              八十九年度上易字第一五三四號
      上  訴  人  臺灣臺中地方法院檢察署檢察官
      被      告  乙○○
右上訴人因被告竊盜案件，不服臺灣臺中地方法院八十九年度易字第七五四號中華民
國八十九年五月二十三日第一審判決（起訴案號：臺灣臺中地方法院檢察署八十九年
度偵字第一六○七號；移送本院併辦：八十九年度偵字第八八六七號、九三八二號）
，提起上訴，本院判決如左：
    主      文
原判決撤銷。
乙○○共同連續竊盜，累犯，處有期徒刑壹年捌月，應於刑之執行前，令入勞動場所
強制工作年。
    事      實
一、乙○○前曾於民國（下同）八十七年二月二十三日因違反麻醉藥品管理條例案件
    ，經原審判處有期徒刑六月，於八十七年十月二十六日執行完畢，復於八十八年
    十一月十日因竊盜罪（八十八年四月間至八十八年十月十五日止，七次），經本
    院判處有期徒刑一年六月確定，尚未執行，染有犯罪之習慣。詎仍不知悔改，於
    下揭時地，基於概括犯意，連續竊取他人財物：
    (一)乙○○於八十八年十一月二十九日下午四時左右，在彰化市○○里○○路與豐
      國路口，見巫錫重所駕駛楊明娟所有之車牌號碼ＰＣ─九七一七號（公訴人誤
      植為ＲＣ─九七一七號）自用小客車（價值約新台幣三十五萬元）下車暫停放
      該處，疏未熄火，巫錫重進入客戶家中之際，乙○○即進入該車內，竊取該車
      ，得手後，乙○○於八十八年十二月三日下午七時四十五分許，於台中縣霧峰
      鄉○○路某大樓，將車鑰匙交付吳閩明（另案審理中），由吳閩明於同日下午
      八時許至台中縣霧峰鄉○○路七○一號前，欲駕車離去，即為警查獲，始知乙○○有前開竊盜犯行。
    (二)乙○○復與不詳姓名年籍綽號「阿勇」之成年男子，共同基於意圖為自己不法
      之所有之犯意聯絡，於八十八年十二月十六日（公訴人誤載為十月十六日）下
      午五時許，在台中縣大甲鎮○○路、五福街口前，見丁○○所駕駛賴海洋所有
      之車牌號碼ＯＷ─五八二一號自用小客車（價值約新台幣八萬元）停放該處，
      疏未熄火，丁○○下車送貨之際，遂由乙○○擔任把風，綽號「阿勇」者則進
      入該車內，竊取該車（連同車上電鑽兩把，價值二萬元），得手後，乙○○與
      綽號「阿勇」者，共乘該車逃逸。嗣乙○○並將該車充當代步之工具，於八十
      八年十二月二十七日前數日，行經彰化縣芬園鄉○○村○○路○段一四三巷前
      ，不慎掉落洩洪溝內，而予以棄置該處。
    (三)乙○○與不詳姓名年籍綽號「阿勇」之成年男子，共同基於意圖為自己不法之
      所有之犯意聯絡，於八十八年十二月十六日（公訴人誤載為十月十六日）晚上
      十時許，在台中縣大里市○○路、草湖路口某超級商店前，見丙○○所駕駛林
      昭慶所有之車牌號碼ＮＷ─一九七五號自用小客車（價值約新台幣二十萬元）
      停放該處，疏未熄火，丙○○進入該超級商店內購物之際，遂由乙○○擔任把
      風，綽號「阿勇」者則進入該車內，竊取該車，得手後，乙○○及綽號「阿勇
      」者共乘該車逃逸，嗣後乙○○則將該車充當代步之工具。
    (四)乙○○於八十八年十月二十七日上午十一時三十分許，在南投縣草屯鎮○○街
      七十四號前，因行跡可疑，為警盤查後，在其身上查獲第二級毒品安非他命一
      包（檢察官另案偵查起訴，嗣其施用毒品案件，經原審以八十九年度易字第七
  三○號判處有期徒刑十月），經警訊問後，供出上開(二)、(三)項竊盜犯行，帶同
      警方人員至南投縣草屯鎮○○○街某空地上取出ＮＷ─一九七五號自用小客車
      ，並供稱另有竊取ＯＷ─五八二一號自用小客車並棄置於彰化縣芬園鄉○○村
      ○○路○段一四三巷前之情事。
二、案經南投縣警察局草屯分局移送台灣南投地方法院檢察署呈請台灣高等法院台中
    分院檢察署函移轉台灣台中地方法院檢察署檢察官偵查起訴及移送本院併辦。
    理      由
一、右揭事實(三)部分，業據被告乙○○於警、偵訊、原審及本院審理時坦承不諱，關
    於事實(一)、(二)部分，訊據被告雖矢口否認有竊盜之情事，惟事實(二)部分，已經被
    告於警訊時供承不諱，事實(一)部分已經證人吳閩明於警訊時供證明確，核與被害
    人巫錫重、丙○○、丁○○於警訊時指述情節相符，並與證人即警員鐘郁奇證述
    查獲情節相符，復有贓物認領保管單三紙、車輛竊盜詳細資料、現場圖各一紙附
    卷可稽，被告空言否認，係屬圖卸刑責之詞，不可採信。至於被告前開所為，為
    警查獲時，係因在其身上查獲第二級毒品一包後，除帶同警方人員至南投縣草屯
    鎮○○○街某空地上取出其所竊取之ＮＷ─一九七五號自用小客車，並供稱另有
    竊取ＯＷ─五八二一號自用小客車乙節，有無自首減刑規定之適用。經查證人即
    警員鐘郁奇於原審審理時到院證述：「乙○○因安非他命被逮捕，在自由街前因
    行跡可疑被盤查，查獲安非他命，又因乙○○以前曾駕駛贓車在草屯活動，但未
    被查獲，這次因毒品逮捕，我們主動問其以前所開贓車放置何處，他帶我們去育
    英街與和興一街空地找到ＮＷ─一九七五贓車，我們查電腦結果確為贓車。」等
    語。如是，被告即因駕駛贓車在草屯活動，為警所注意，僅未被查獲而已，嗣因
    毒品案被查獲，經警主動質問後，始帶同取出ＮＷ─一九七五號贓車並供出竊取
    ＯＷ─五八二一號自用小客車，是以警方早已對被告產生懷疑，復有確切證據證
    明被告駕駛ＮＷ─一九七五號贓車在草屯鎮活動，從而尚難認被告自白竊盜犯行
    而符合自首減刑之要件。綜上所述，本件事證明確，被告上揭犯行，洵堪認定，
    應予依法論罪科刑。
二、核被告所為，係犯刑法第三百二十條第一項之竊盜罪。被告與綽號「阿勇」之成
    年男子就上開事實欄(二)、  ３金部分犯行間，有犯意聯絡及行為分擔，已據被告
    供承明確，均為共同正犯。又被告基於概括犯意，連續三次為竊盜犯行，其基本
  構成要件相同，應依刑法第五十六條連續犯之規定，予以論處，並加重其刑。查
    被告前曾於八十七年二月二十三日因違反麻醉藥品管理條例案件，經原審判處有
    期徒刑六月，於八十七年十月二十六日執行完畢之事實，此有臺灣台中地方法院
    檢察署刑案資料查註紀錄表在卷可按，其於五年之內再犯有期徒刑以上之本罪，
    係屬累犯，應依刑法第四十七條之規定加重其刑。原審予以論罪科刑，固非無見
    ，惟查：
    (一)被告除與不詳姓名年籍綽號「阿勇」成年男子，共同竊取被害人丙○○所駕自
    小客車外，復連續分別單獨或與前揭綽號「阿勇」成年男子共同竊取巫錫重及丁○○所駕自小客車，原審未及審理，自有未洽；(二)被告前因連續竊盜罪，經本院
    判處罪刑確定，未到案執行，復另行起意，再度連續為竊盜犯行，核其所為，顯
    有犯罪習慣，原審未依法予以宣告強制工作，自屬不當。檢察官上訴意旨指摘原
    審判決不當，為有理由，應由本院將原判決予以撤銷改判。爰審酌被告有違反麻
    醉藥品管理條例之不良素行，經執行完畢後，再因竊盜罪於八十八年十一月十日
    （八十八年四月間至八十八年十月十五日止，七次），經本院判處有期徒刑一年
    六月確定，尚未執行，復再共同連續犯竊盜罪，恣意竊取他人財物，擾亂社會秩
    序，及所竊取車輛之價值均已由被害人領回等一切情狀，量處如主文第二項所示
    之刑，以資懲儆。被告前曾犯有竊盜罪，經判決確定後，繼之再犯本件之連續竊
    盜罪，足認有犯罪之習慣，爰依竊盜犯贓物犯保安處分條例第三條第一項第一款
    之規定，應於刑之執行前，令入勞動場所強制工作年，以矯正其惡習。
三、據上論斷，應依刑事訴訟法第三百六十九條第一項前段、第三百六十四條、第二
    百九十九條第一項前段，刑法第二十八條、第三百二十條第一項、第四十七條、
    第五十六條，罰金罰鍰提高標準條例第一條前段，竊盜犯贓物犯保安處分條例第
    三條第一項第一款、第五條第一項前段，判決如主文。
本案經檢察官甲○○到庭執行職務。
中      華      民      國    八十九     年      八     月      九      日
                                  臺灣高等法院臺中分院刑事第四庭
                                        審判長法  官  吳  重  政
                                              法  官  龔  永  昆
                                              法  官  劉  登  俊
右正本證明與原本無異。
不得上訴。
                                              書記官  郭  文  華
中      華      民      國    八十九     年      八     月      十      日
附錄：
刑法第三百二十條第一項：
  意圖為自己或第三人不法之所有，而竊取他人之動產者，為竊盜罪，處五年以下有
  期徒刑、拘役或五百元以下罰金。
                                                                        Ｃ


司法院資訊處製作；財團法人民間司法改革基金會備份。
